# 关于工程物资

提问人：冯 七 时间：2021-04-16 17:33:02
企业自建采购工程物资建设项目，原先采购的材料放在工程物资。现在项目已完成转固，但是材料还没用完，这部分还是列在工程物资科目下吗？
如果是这样报表列示在在建工程，但是实际上已经没有在建工程了，是否不太合理。

回答人：chenyiwei
需明确这部分剩余工程物资拟如何处置，是转为存货还是变卖处理。如果变卖，则按变卖价格与账面价值之间的差额确认为资产处置损益；如果转为存货，则按账面价值转入“原材料”等相关科目。